臺灣高等法院高雄分院民事判決　　　　 96年度上易字第133號
上　訴　人　乙○○
　　　　　　甲○○
上列當事人間請求損害賠償事件，上訴人對於民國96年3 月30日
台灣高雄地方法院95年度訴字第3518號第一審判決提起上訴，本
院於民國96年9 月19日言詞辯論終結，判決如下：
    主  文
兩造上訴均駁回。
第二審訴訟費用由兩造各自負擔。
    事實及理由
一、本件上訴人乙○○起訴主張：上訴人甲○○於民國95年3 月
    5 日下午4 時30分許，在高雄市鼓山區○○○路256 號前，
    徒手毆打上訴人乙○○身體，致上訴人乙○○受有右臉頰血
    腫、左眼眶瘀腫、右手腕瘀血、左膝擦傷、鼻樑擦傷及左鼻
    孔流血等傷害，且上訴人甲○○故意傷害之刑事責任部分之
    犯行，業經臺灣高雄地方法院以95年度簡上字第1255號判處
    拘役40日，緩刑2 年確定在案。上訴人乙○○因上訴人甲○
    ○之故意傷害行為，支出醫療費用新臺幣（下同）550 元，
    且精神上受創甚鉅，為此，依侵權行為之法律關係請求上訴
    人甲○○賠償醫藥費550 元及精神慰藉金50萬元。並聲明請
    求上訴人甲○○給付上訴人乙○○500,550 元及自起訴狀繕
    本送達翌日起至清償日止，按週年利率5%計算之利息，並願
    供擔保，請准宣告假執行等語。
二、上訴人甲○○則以：95年3 月5 日當日係因上訴人乙○○先
    於住宅辱罵上訴人甲○○之母親（即上訴人乙○○之姑母）
    ，其出面阻止，上訴人乙○○竟出手毆打上訴人甲○○，進
    而彼此互相拉扯，致上訴人乙○○臉部受傷，上訴人甲○○
    願意賠償上訴人乙○○醫療費用550 元，但精神慰藉金部分
    ，上訴人乙○○請求50萬元，尚屬過高，上訴人甲○○僅願
    意賠償3,000 元至5,000 元等語資為抗辯。並聲明求為判決
    ：駁回上訴人乙○○之訴；如受不利判決，願供擔保請准宣
    告免予假執行。
三、原審判決上訴人甲○○應給付上訴人乙○○醫藥費用550 元
    及精神慰藉金3 萬元。就醫藥費550 元及精神慰藉金中之3,
    000 元部分，因上訴人甲○○未聲明不服，已告確定。茲上
    訴人乙○○就其敗訴之精神慰藉金47萬元部分，及上訴人甲
    ○○就原審判決命其給付精神慰藉金27,000元部分，均聲明
    不服，提起上訴，上訴人乙○○於本院上訴聲明：(一)原判決
    關於駁回上訴人乙○○後開第二項請求部分廢棄。(二)上訴人
    甲○○應再給付上訴人乙○○47萬元；答辯聲明則求為判決
    ：駁回上訴人甲○○之上訴。上訴人甲○○於本院上訴聲明
    ：(一)原判決關於命上訴人甲○○給付超過3,550 元本息部分
    廢棄。(二)上開廢棄部分，請求駁回上訴人乙○○在第一審之
    訴；答辯聲明則求為判決：駁回上訴人乙○○之上訴。
四、兩造不爭執事項如下：
  (一)上訴人甲○○於95年3 月5 日下午4 時30分許，在高雄市鼓
    山區○○○路256 號前，徒手毆打上訴人乙○○身體，致乙
    ○○受有右臉頰血腫、左眼眶瘀腫、右手腕瘀血、左膝擦傷
    、鼻樑擦傷及左鼻孔流血等傷害。
  (二)上訴人甲○○故意傷害之刑事責任部分之犯行，業經臺灣高
    雄地方法院以95年度簡上字第1255號判處拘役40日，緩刑2
    年確定在案。
五、兩造爭執點：上訴人乙○○得請求上訴人甲○○賠償精神慰
    藉金之金額為何？
  (一)按不法侵害他人之身體者，被害人雖非財產上之損害，亦得
    請求賠償相當之金額，民法第195 條第1 項定有明文。
  (二)上訴人乙○○因本件傷害事件受有傷害，其受傷與上訴人甲
    ○○之傷害行為間顯有相當因果關係，故上訴人請求被上訴
    人賠償精神慰藉金，依前開規定，自屬有據。本院審酌上訴
    人乙○○係美國大學畢業、現在美國讀碩士、有不動產4筆
    、95年度之薪資所得共計744,720 元、現在科見美語教英文
    ，亦是動畫師、攝影師，年收入約120 萬元；上訴人甲○○
    係正修技術學院畢業、從事監工、月入約3 萬元、無不動產
    ，有稅務電子閘門財產所得調件明細表2 份在卷足稽（見原
    審卷第7-16頁），兩造為表兄弟關係，因財產分配事宜爭執
    而發生本件侵權行為，及上訴人乙○○所受傷害尚非嚴重等
    一切情狀，認上訴人乙○○請求精神慰藉金以3 萬元為適當
    ，超過部分，為無理由，不予准許。
六、綜上所述，上訴人乙○○本於侵權行為之法律關係請求上訴
    人甲○○給付精神慰藉金3 萬元，及自起訴狀繕本送達翌日
    即95年8 月25日起至清償日止，按週年利率5%計算之利息，
    為有理由，應予准許。逾此所為之精神慰藉金請求，為無理
    由，應予駁回。原審判命上訴人甲○○給付上訴人乙○○精
    神慰藉金30,000元及其利息，並駁回上訴人乙○○其餘精神
    慰藉金之請求，於法尚無不合。上訴人乙○○就敗訴之47萬
    元精神慰藉金部分，及上訴人甲○○就敗訴之27,000元精神
    慰藉金部分，指摘原判決不當，求予廢棄改判，均為無理由
    ，應駁回其等之上訴。
七、據上論結，本件兩造之上訴均為無理由，依民事訴訟法第44
    9 條第1 項、第78條，判決如主文。
中　　華　　民　　國　　96　　年　　9 　　月　　29　　日
                            民事第三庭
                                審判長法官  張國彬
                                法      官  吳登輝
                                法      官  鄭月霞
以上正本證明與原本無異。
本件不得上訴。
中　　華　　民　　國　　96　　年　　9 　　月  　29　　日
                                書  記  官  吳新貞
